【裁判字號】    95,交抗,638
【裁判日期】    950822
【裁判案由】    違反道路交通管理處罰條例
【裁判全文】
臺灣高等法院交通事件裁定             95年度交抗字第638號
抗  告  人
即受處分人  甲○○
上列抗告人因違反道路交通管理處罰條例案件，不服臺灣臺北地
方法院中華民國95年9月19日所為裁定（95年度交聲字第496號）
，提起抗告，本院裁定如下：
    主  文
抗告駁回。
    理  由
一、本件抗告意旨略以：(一)原審全不參酌人民停車之習性，只以
    違法屬實來論，依道路交通標誌標線號誌設置規則第169 條
    第1 項規定：「距路面邊緣以30公分為度」，此「為度」即
    是標準，除非有特殊考量，否則就要以距路面邊緣30公分來
    劃設，事發地點有何阻礙或特殊考量，非要劃設約60公分？
    (二)現實上，許多巷弄劃設離邊緣約60公分以上，造成許多機
    車車主認為不超過紅線即可，故不依劃設規則劃設30公分，
    卻改劃60公分，顯屬引誘人民違規之陷阱。
二、本院查：
(一)按禁止臨時停車線為紅色實線，用以指示禁止臨時停車路段
    ，禁止臨時停車處所，不得停車，道路交通標誌標線號誌設
    置規則第169 條第1 項第2 項及道路交通安全規則第112 條
    第1 項第1 款分別定有明文；另汽車駕駛人在禁止臨時停車
    處所停車者，處新臺幣（下同）600 元以上1200元以下罰鍰
    ，道路交通管理處罰條例第56條第1 項第1 款亦有明文。
(二)本件抗告人即受處分人甲○○於民國95年3 月11日9 時27分
    許，將其所有車牌號碼EFI－358號輕型機車停放在設有禁止
    臨時停車標誌之臺北縣三重市○○○○路上之事實，為抗告
    人所自承，並有臺北縣政府警察局北縣警交字第CN-0000000
    號舉發違反道路交通管理事件通知單1 紙（原審卷第17頁）
    、舉發採證照片1 幀（原審卷第20頁）及交通部公路總局臺
    北區監理所板橋監理站95年5 月29日板監裁字第41-CN00000
    00號裁決書（原審卷第5 頁）在卷可稽，抗告人確有於禁止
    臨時停車處所違規停車之事實，足堪認定。
(三)抗告人固以前詞置辯，惟查：
  (1)禁止臨時停車紅實線之設置係為考量路段實際條件及行車安
    全確不適停車所繪設，目的即在禁止所有車輛於繪設該類標
    線路段上之任何停車行為，故其禁止停車之效力係擴及標線
    之左右兩側至路權範圍為止，禁停路段並無左右內外之分，
    有交通部94年6 月21日交路字第0940006793號函附卷可稽。
    本件抗告人停車地點既標繪有紅實線，而依上開採證相片顯
    亦清晰可辨，該路段應屬全日24小時禁止臨時停車之處所，
    抗告人應無不知之理。抗告人停車地點既在所繪紅線之一側
    ，雖係在紅線右側，然參佐上開函示意旨，仍不影響其違規
    之事實。
  (2)關於抗告人指稱不依劃設規則劃設30公分，卻改劃60公分，
    政府顯有誘使人民違規云云。惟按道路交通標誌、標線、號
    誌之設置，係主管機關基於整體交通考量所為之縝密規劃，
    目的係為維護社會大眾使用道路之秩序，並以確保人車通行
    之安全，在非緊急避難情況下，尚不能以任何原因恣意枉顧
    交通標誌、標線、號誌，否則交通秩序必然無法維繫，人車
    生命安全將無以確保，且任何用路人駕車行駛在道路上時，
    理應遵守交通號誌之設置，茍認為設置不當，仍應先依循行
    政程序提出救濟，或向道路主管機關陳述其意見，豈有任由
    民眾逐一審查交通標線是否設置得當，而逕行決定不予遵守
    之理。從而，抗告人空言紅線設置不當云云，縱然屬實，亦
    無從解免其責。
(四)綜上，堪認抗告人確有原處分機關所裁決之違規事實，原審
    認原處分機關依上揭道路交通管理處罰條例第56條第1 項第
    1 款、違反道路交通管理事件統一裁罰基準及處理細則第44
    條規定，裁處抗告人罰鍰600 元並無不當，而駁回抗告人之
    異議，經核並無違誤，抗告人猶執陳詞漫言指摘原裁定不當
    ，為無理由，應予駁回。
三、據上論結，應依道路交通案件處理辦法第26條、刑事訴訟法
    第412 條裁定如主文。
中    華    民    國    95    年    8     月    22    日
                  交通法庭審判長法  官  陳貽男
                                法  官  高明哲
                                法  官  許仕楓
以上正本證明與原本無異。
不得再抗告。
                                書記官  劉貞達
中    華    民    國    95    年    8     月    24    日


司法院資訊處製作；財團法人民間司法改革基金會備份。
